臺灣屏東地方法院刑事判決　　　　　　　　　　　　　　九十年度訴字第八四六號
　　公　訴　人　臺灣屏東地方法院檢察署檢察官
　　被　　　告　甲○○
　　被　　　告　丙○○
右列被告因違反毒品危害防制條例案件，經檢察官提起公訴（九十一年度偵字第一八
七０、二六四六號），本院判決如左：
    主  文
甲○○連續轉讓第二級毒品，累犯，處有期徒刑伍月，如易科罰金，以參佰元折算壹
日。
丙○○連續轉讓第二級毒品，處有期徒刑肆月，如易科罰金，以參佰元折算壹日。
被訴幫助施用第二級毒品部分不受理。
    事  實
一、甲○○於八十二年間，因違反麻醉藥品管理條例案件，經本院判處有期徒刑三年
    確定，於八十五年十一月二十七日執行完畢，猶不知悔改。甲○○、丙○○二人
    明知安非他命係毒品危害防制條例第四條所規範之第二級毒品，不得非法轉讓，
    竟均基於轉讓第二級毒品安非他命之概括犯意，自民國九十年二月一日起至同年
    三月十六日止，在屏東縣萬丹鄉四維村高田仔十三號、屏東縣萬丹鄉社口村社口
    六十一之十號住處，連續相互無償提供第二級毒品安非他命予對方施用二、三次
    （施用部分另案偵辦），嗣於九十年三月十七日十一時四十分許，甲○○為警於
    屏東縣萬丹鄉四維村高田仔十三號查獲，丙○○則於同年四月九日為警於屏東縣
    萬丹鄉社口村社口六十一之十號查獲。
二、案經屏東縣警察局屏東分局報告台灣屏東地方法院檢察署檢察官偵查起訴。
    理  由
壹、有罪部分：
一、右揭犯罪事實，業據被告甲○○、丙○○坦承不諱且互核相符，並與證人乙○○
    證述情節一致，再參以被告甲○○自承：誰有貨就提供出來一起吸等語，及被告
    丙○○坦認：朋友來就拿給他吸等詞，足徵被告二人之自白與事實相符，應可採
    信。本件事證明確，被告二人犯行堪予認定。
二、查安非他命係毒品危害防制條例第二條第二項第二款所稱之第二級毒品，被告二
    人明知第二級毒品不得非法轉讓，竟持之相互轉讓，核其所為，均係犯同條例第
    八條第二項之轉讓第二級毒品罪。被告二人分別持有安非他命，並進而轉讓之，
    其持有之低度行為為轉讓之高度行為吸收，均不另論罪。被告二人先後多次犯行
    ，時間緊接，所犯係犯罪構成要件相同之罪，顯係基於概括犯意為之，均為連續
    犯，應依刑法第五十六條之規定，均以一罪論，並均加重其刑。被告甲○○於八
    十二年間，因違反麻醉藥品管理條例案件，經本院判處有期徒刑三年確定，於八
    十五年十一月二十七日執行完畢，有台灣高等法院被告全國前案紀錄表在卷可憑
    ，其於執行完畢後五年以內再犯有期徒刑以上之罪，為累犯，應依刑法第四十七
    條之規定加重其刑，並遞加重其刑。被告二人於本件查獲後，均因施用第二級毒
    品案件分別為觀察勒戒、強制戒治，被告丙○○並已因無施用傾向由台灣屏東地
    方法院檢察署檢察官為不起訴處分，另被告甲○○亦已為停止戒治並付保護管束
    ，其二人僅於家中施用第二級毒品時，互相轉讓極少數量之毒品，危害社會情節
    非巨，且事後頗具悔意，是就本件持有第二級毒品進而相互轉讓予對方施用之罪
    ，如處以六月以上之有期徒刑，尚嫌過苛，爰依刑法第五十九條規定，酌量減輕
    其刑，並依法先加後減。爰審酌被告二人犯後坦承犯行、態度尚稱良好，轉讓毒
    品情節尚輕，危害非巨等一切情狀，分別量處如主文所示之刑，並均諭知易科罰
    金之折算標準。另扣案之甲○○所有安非他命三小包（毛重三‧二公克）、安非
    他命吸食器一組，並非供本件犯罪所用之物，其毒品部分亦未據單獨聲請宣告沒
    收，爰不為沒收之諭知，附此敘明。
三、公訴意旨另以：被告甲○○於九十年三月九日交予被告丙○○新台幣（下同）一
    萬元，請其代為購得第二級毒品安非他命後，被告甲○○復基於轉讓之犯意，無
    償提供所購得之半數安非他命予丙○○施用，因認被告甲○○涉犯毒品危害防制
    條例第八條第二項之轉讓第二級毒品罪嫌。惟查，被告二人於偵訊及本院審理時
    ，均稱：九十年三月九日那次是二人各出五千元合買的，是丙○○去買的等語。
    被告二人均已坦認有上開連續轉讓毒品之犯行，並無僅否認此次轉讓犯行之必要
    ，且五千元之安非他命價值頗高，豈有任意無償轉讓之理？是應以被告二人所稱
    較符合實情，本次應係被告二人共同出資購買安非他命，而非被告甲○○轉讓安
    非他命予丙○○，公訴人認被告甲○○此部分涉有轉讓犯行，容有未合，此外復
    查無其他證據證明被告確有公訴人所指此部之犯行，惟公訴意旨認此部份與前揭
    論罪科刑之連續轉讓第二級毒品安非他命罪有連續犯之關係，屬裁判上一罪，爰
    不另為無罪之諭知。
貳、不受理部分：
一、公訴意旨略以：被告丙○○另基於幫助被告甲○○施用第二級毒品安非他命之概
    括犯意，自九十年二月一日起，受被告甲○○之託，以每次被告甲○○交付之一
    千元或二千元，在屏東縣萬丹鄉向不詳姓名年籍綽號「明正仔」之成年男子代購
    第二級毒品安非他命多次，迄於九十年三月九日被告甲○○交付被告丙○○一萬
    元，請其代購安非他命，因認被告丙○○另涉犯毒品危害防制條例第十條第二項
    之連續幫助施用第二級毒品安非他命罪嫌。
二、按曾為不起訴處分或撤回起訴，而違背第二百六十條之規定再行起訴者，應諭知
    不受理之判決，刑事訴訟法第三百零三條第四款定有明文。
三、查本件被告丙○○就本件所涉違反毒品危害防制條例第十條第二項之連續施用第
    二級毒品安非他命之罪嫌，因無繼續施用傾向，已由台灣屏東地方法院檢察署檢
    察官於九十年十月四日為不起訴處分，業據其供承在卷，並有該不起訴處分書附
    卷可稽。被告丙○○前開被訴幫助施用第二級毒品安非他命部分，與上開不起訴
    處分之連續施用第二級毒品安非他命部份，時間緊接，所犯係構成要件相同之罪
    ，顯係基於概括犯意為之，為連續犯，屬裁判上一罪，公訴人既已就正犯部分為
    不起訴處分，本件被訴幫助施用部分係為從犯，與上開正犯部分即有連續犯之裁
    判上一罪關係，亦為該不起訴處分效力所及。況本件並無刑事訴訟法第二百六十
    條所規定之事由，揆諸前揭說明，應諭知不受理之判決。
據上論斷，應依刑事訴訟法第二百九十九條第一項前段、第三百零三條第四款，毒品
危害防制條例第八條第二項，刑法第十一條前段、第五十六條、第四十七條、第五十
九條、第四十一條第一項前段，罰金罰鍰提高標準條例第二條，判決如主文。
本案經檢察官王光傑到庭執行職務。
中      華      民      國    九十一    年    一    月      七      日
                                      臺灣屏東地方法院刑事第三庭
                                          審判長法  官  黃國永
                                                法  官  余德正
                                                法  官  翁世容
右正本證明與原本無異。
對於本判決如有不服應於收受送達後十日內向本院提出上訴書狀上訴於台灣高等法院
高雄分院並按他造當事人之人數附具繕本。
                                                書記官  潘美碧
中      華      民      國      九十一      年      一      月    七    日
附錄：
毒品危害防制條例第八條第二項：
轉讓第二級毒品者，處六月以上五年以下有期徒刑，得併科新台幣七十萬
元以下罰金。
